【裁判字號】    88,自,1178
【裁判日期】    890425
【裁判案由】    違反動產擔保交易法
【裁判全文】
臺灣臺中地方法院刑事判決                        八十八年度自字第一一七八號
    自  訴  人  甲○○○有限公司   設台中市西屯區○○○街二之三號三樓
    代  表  人  陳志成
    代  理  人  蘇偉嘉
    被      告  乙○○
右列被告因動產擔保交易法案件，經自訴人提起自訴，本院判決如左：
    主  文
乙○○無罪。
    理  由
一、自訴意旨略以：被告乙○○於民國八十七年四月十七日，以動產擔保交易附條件
    買賣之方式，向自訴人甲○○○有限公司購買車號ＵＡＮ－四六二機車一部，雙
    方約定總價金為新臺幣（下同）五萬四千元，分十二期給付，每期為四千五百元
    ，標的物存放地點為被告之住所，在價金未付清前，標的物之所有權仍屬於自訴
    人公司所有，被告僅得依約占有使用，不得任意遷移或為其他處分，為動產交易
    之債務人。詎被告僅依約應於八十七年九月二十五日繳交第五期款，屆期未繳，
    即拒不付款，並意圖不法之利益，將標的物遷移約定存放地點，並逃匿不知去向
    ，致生損害於自訴人，因認被告涉有動產擔保交易法第三十八條之罪嫌。
二、訊據被告乙○○堅詞否認有為右揭犯行，辯稱：伊所購買之前開車輛曾失竊二次
    ，第一次有找到，第二次在台中市○○路失竊，有向臺中市警察局西屯派出所報
    案，並向機車行通知前開情況，嗣因伊失業經濟情況變差，未能依約繳納分期款
    ，確無意圖不法之利益將機車遷移或處分標的物之行為等語。
三、按事實之認定，應憑證據，如未能發現相當證據，或證據不足以證明，自不能以
    推測或擬制之方法，以為裁判基礎，最高法院四十年度臺上字第八六號判例參照
    ；次按動產擔保交易法第三十八條係以動產擔保交易之債務人，意圖不法之利益
    ，將標的物遷移或為其他處分，致生損害於債權人為要件。經查，被告以動產擔
    保交易附條件買賣方式所購買之車號車號ＵＡＮ－四六二機車一部業於八十七年
    十一月十三日在臺中市○○路附近失竊乙情，有臺中市警察局車輛失竊證明單在
    卷足憑，被告所辯可以採信。其並無意圖不法之利益而遷移或處分標的物之行為
    至為明顯，雖被告並未依約完納所有分期款，然僅係渠等間之民事糾葛，應循民
    事訴訟程序主張權利，要難以動產擔保交易法第三十八條罪名相繩，此外，復查
    無其他積極證據足資證明被告有何自訴人所指之行為，核屬不能證明被告犯罪，
    應諭知無罪之判決。
四、 據上論斷，應依刑事訴訟法第三百四十三條、第三百零一條第一項，判決如主
     文。
中      華      民      國    八十九    年      四      月     二十五   日
                                    法  官   許  金  樹
右正本證明與原本無異。
如不服本判決，應於判決送達後十日內，向本院提出上訴狀。
                                    書記官
中      華      民      國      八十九      年    四    月    二十五    日


司法院資訊處製作；財團法人民間司法改革基金會備份。
